【裁判字號】    89,台抗,300
【裁判日期】    890718
【裁判案由】    偽造文書等罪聲請再審
【裁判全文】
最高法院刑事裁定                                八十九年度台抗字第三○○號
    抗  告  人  乙○○
右抗告人因自訴被告甲○○等偽造文書等罪案件，不服台灣高等法院中華民國八十九
年五月二十九日駁回其聲請再審之裁定（八十九年度聲再字第二八一號），提起抗告
，本院裁定如左：
    主  文
抗告駁回。
    理  由
一、偽造公文書部分：
本件原裁定以抗告人乙○○對於本院八十九年度台上字第二二三○號（及台灣高等法
院八十六年度上更(一)字第六○三號）偽造公文書部分確定判決聲請再審，其聲請意旨
略稱：抗告人所提諸多證據（詳見原審卷聲請再審狀附件），已堪以證明原確定判決
有刑事訴訟法第四百二十條第一項第一、二、四、五款之情形，足以動搖原確定判決
，為受判決人等之不利益聲請再審云云。惟按自訴人為受判決人之不利益聲請再審者
，以有刑事訴訟法第四百二十條第一項第一款、第二款、第四款及第五款情形為限，
同法第四百二十二條第一款及第四百二十八條第一項分別定有明文。查抗告人為受判
決人之不利益聲請再審，其所提出之前開裁定、判決、確定證明書或他項權利函稿、
會議紀錄、存證信函、利息收據，經逐一詳核其所載或與原確定判決無關，或係關於
文字之更正或程序事項之處理，而於實體事項無何變更，均不足證明原確定判決所憑
之證據有何偽造、變造，或有其他聲請再審原因之情形。又刑事訴訟法第四百二十條
係就「有罪之判決確定後」之再審理由，設其規定，本件之原確定判決係對受判決人
等分別為無罪之判決，抗告人誤引刑事訴訟法第四百二十條規定，為本件聲請再審之
依據，與法定要件亦有不符，原裁定乃駁回抗告人此部分再審之聲請，經核於法尚無
不合。抗告意旨仍執陳詞，泛言指摘原裁定此部分為不當，難認有理由，應予駁回。
二、湮滅刑事證據、使公務員登載不實及竊佔部分：
按不得上訴於第三審法院之案件，其第二審法院所為裁定，不得抗告，刑事訴訟法第
四百零五條定有明文。本件抗告人乙○○自訴被告甲○○等人湮滅刑事證據、使公務
員登載不實及竊佔部分，係依刑法第一百六十五條、第二百十四條及同法第三百二十
條第二項提起自訴，核屬刑事訴訟法第三百七十六條第一、二款之案件，如經第二審
判決，均不得上訴於第三審法院。原審法院既就抗告人此等部分再審之聲請予以裁定
駁回，依首開說明，即屬不得抗告，抗告人仍提起抗告，自非適法，均應併予駁回。
據上論結，應依刑事訴訟法第四百十一條前段、第四百十二條，裁定如主文。
中      華      民      國    八十九    年      七      月     十八     日
                              最高法院刑事第七庭
                                  審判長法官  謝  家  鶴
                                        法官  洪  文  章
                                        法官  花  滿  堂
                                        法官  陳  世  淙
                                        法官  洪  佳  濱
      右正本證明與原本無異
                                              書  記  官
中      華      民      國    八十九    年      七      月    二十八    日


司法院資訊處製作；財團法人民間司法改革基金會備份。
